【裁判字號】    96,上訴,195
【裁判日期】    970108
【裁判案由】    強盜等
【裁判全文】
臺灣高等法院臺中分院刑事判決         96年度上訴字第195號
上  訴  人
即  被  告  甲○○
                    現羈押臺灣台中看守所
指定辯護人  本院公設辯護人癸○○
上  訴  人
即  被  告  壬○○
                    現在臺灣台中監獄台中分監執行中
選任辯護人  游琦俊律師
上列上訴人因強盜等案件，不服臺灣臺中地方法院95年度訴字第
2276號中華民國95年11月17日第一審判決（起訴案號：臺灣臺中
地方法院檢察署95年度偵字第15947、16107號、移送併辦：95年
度偵字第19313號），提起上訴，本院判決如下：
    主  文
原判決撤銷。
甲○○、壬○○連續意圖為自己不法之所有，結夥三人以上，攜
帶兇器，以強暴至使不能抗拒，而取他人之物，均各處有期徒刑
拾參年。扣案之西瓜刀參支、鴨舌帽壹頂、黑色外套壹件及未扣
案之手銬壹副、扳手壹支、銀色手槍壹支，均沒收。
    事  實
一、甲○○、壬○○、丙○○（業經臺灣臺中地方法院以96訴緝
    字第112號判處有期徒刑8年8月後，撤回上訴而確定)、陳宗
    閔（業經臺灣臺中地方法院以96訴字第538號判處有期徒刑
    15年，及本院駁回上訴後，提起上訴，復經最高法院撤銷原
    判決，發回本院更為審理中）、丁○○（經臺灣臺中地方法
    院以95年易字第1729號判處有期徒刑10年6月後，撤回上訴
    而告確定）、乙○○（未經起訴），分別或共同為下列犯行
    ：
  (一)陳宗閔、乙○○、甲○○、壬○○事前共同謀議以駕駛汽車
    冒充警察執行職務、非法方法剝奪他人行動自由而遂行強盜
    取財之犯行，而共同基於冒充公務員行使職權、妨害自由之
    犯意聯絡及基於意圖為自己不法所有之概括犯意聯絡，於民
    國95年3月19日21時30分許，由陳宗閔駕駛不詳車號之自用
    小客車搭載乙○○、甲○○、壬○○，在臺中市西屯區市○○○路與朝富路口，佯裝警察攔截由戊○○所駕駛、搭載子
    ○○之車號6051-HT號自用小客車後，陳宗閔、乙○○、甲○○、壬○○四人隨即下車，向戊○○、子○○冒稱渠等為
    警察，因查緝毒品要求戊○○、子○○二人下車配合，並喝
    令戊○○、子○○坐上前開車號不詳之自用小客車，戊○○
    、子○○雖警覺情況不對，然因所乘坐之自小客車係由乙○○駕駛，並有甲○○、壬○○二人隨行，戊○○、子○○二
    人遭甲○○等人強行載往臺中縣神岡鄉方向之脅迫方式非法
    剝奪戊○○、子○○二人之行動自由，陳宗閔則駕駛車號60
    51-HT號自小客車離開準備棄置路邊（就該小客車部分並無
    強盜之犯意，陳宗閔駕駛該車途中，於同日旋遭警方臨檢而
    棄車逃逸）。乙○○駕駛前開車號不詳之自用小客車行至神
    岡鄉大甲溪旁時，旋即在車內向實已知悉渠等並非警察之戊○○、子○○表明渠等不是警察，並表示渠等只是要錢，而
    結夥3人以上著手實施強盜使人交付財物犯行，甲○○並以
    拿出銀色手銬一副（未扣案，下稱前開手銬）、壬○○則以
    亮出顏色銀色、樣式不詳之手槍一支（未扣案，無積極證據
    證明具有殺傷力或足供兇器使用，下稱前開銀色手槍）之脅
    迫方式至使戊○○、子○○均不能抗拒，分別交付新臺幣（
    下同）2萬5千元、1萬3500元之現金予乙○○後，復由乙○○將戊○○一人押下車在神岡鄉大甲溪旁看管，並由甲○○
    、壬○○駕該車號不詳自小客車，將子○○押至臺中縣神岡
    郵局提款機前之行為分擔方式，以戊○○之人身安全脅迫子
    ○○之方式，致其不能抗拒而持其夫張世樺所有之臺中西屯
    郵局帳戶（帳號00000000*1*2*1號）提款卡提領8萬元，子
    ○○再持戊○○之聯信商業銀行帳戶（帳號00000000*1*8*9
    號）提款卡提領3千元後，全數交付予甲○○、壬○○。嗣
    甲○○、壬○○與乙○○會合後，始將戊○○、子○○釋放
    ，前開強盜所得則由陳宗閔、甲○○、壬○○、乙○○朋分
    花用一空。
  (二)陳宗閔、甲○○為遂行後述（即犯罪事實欄(四)）強盜取財犯
    行，共同意圖為自己不法之所有，基於竊盜之犯意聯絡，於
    95年3月27日5時許，共同在臺中縣大雅鄉○○村○○路185
    之11號前，持陳宗閔所有之鑰匙1支（未扣案），竊得卯○○所有之車號X9-1866號自用小客車。
  (三)陳宗閔、丁○○、甲○○、壬○○共同計劃竊取汽車車牌，
    再與前開車號X9-1866號自用小客車之車牌互換，以遂行後
    述冒充警察執行職務進而強盜取財之犯行，陳宗閔、甲○○
    、壬○○、丁○○共同意圖不法之所有，並基於竊盜之犯意
    聯絡，由陳宗閔駕駛前開車號X9-1866號自用小客車，搭載
    丁○○、甲○○、壬○○，於95年3月27日10時許，在臺中
    縣豐原市○○街77巷20號旁之空地，結夥三人以上，甲○○
    、壬○○在旁把風，並由陳宗閔、丁○○下車，且持客觀上
    足供兇器使用，對人之身體、生命、安全構成威脅之扳手1
    支（未扣案，長約10公分、鐵製材質，下稱前開扳手），拆
    卸並竊取停放在該處之寅○○所有車號H5-8706號自用小客
    車上之車牌2面，得手後，再與前開車號X9-1866號自用小客
    車之車牌互換。
  (四)陳宗閔、甲○○、壬○○、丁○○共同計劃以駕駛汽車冒充
    警察執行職務並遂行強盜取財犯行後，再竊取車牌懸掛於作
    案汽車上以掩飾強盜取財犯行，而共同基於冒充公務員行使
    職權之犯意聯絡，並共同承前強盜取財犯行之犯意聯絡，於
    95年3月28日3時57分許，由陳宗閔駕駛前開懸掛車號H5-870
    6號車牌之自用小客車（即竊得之前開原車號X9-1866號自用
    小客車）搭載丁○○、甲○○、壬○○，在國道一號公路北
    上169點9公里處，攔截庚○○所駕駛之車號HG-8653號自用
    小客車，丁○○、甲○○、壬○○三人下車後，結夥三人以
    上，向庚○○稱渠等為警察，因查緝毒品要其配合，甲○○
    並以前開手銬欲銬住庚○○，因庚○○奮力抵抗，壬○○遂
    持前開銀色手槍抵住庚○○腰際，以此強暴之方法至使不能
    抗拒，丁○○等人即取走庚○○所有置放車內之皮包1個【
    內有土地銀行帳戶、五股農會帳戶提款卡（帳號為140320*0
    *0*3號)各1張、中國信託銀行、台新銀行、花旗銀行信用卡
    各1張】、現金1萬餘元、身分證、駕照、健保卡、電話簿、
    勞力士手錶1只及筆記型電腦1臺等物品，得手後旋即離去。
    嗣前揭強盜所得現金由陳宗閔等四人均分、筆記型電腦由陳
    宗閔取走、勞力士錶由甲○○取走，其餘物品則由陳宗閔事
    後丟棄。
  (五)陳宗閔、丁○○、甲○○、壬○○遂行前揭強盜取財（即庚○○部分）犯行後，其等四人旋共同意圖為自己不法之所有
    ，並基竊盜之犯意聯絡，由陳宗閔駕駛前開懸掛車號H5-870
    6號車牌之自用小客車（即竊得之前開原車號X9-1866號自用
    小客車）搭載甲○○、壬○○、丁○○，於95年3月28日4時
    許，途經臺中縣神岡鄉○○路94號旁之空地，結夥三人以上
    ，由陳宗閔、甲○○在旁把風，並由丁○○及壬○○下車，
    且持前開扳手拆卸並竊取停放在該處、丑○○所有之車號
    PC-9986號自用小客車車牌2面，得手後，再與原先懸掛之H5
    -8706號車牌互換。
  (六)陳宗閔、丁○○、甲○○、壬○○強盜取得前開庚○○所有
    之前開五股農會帳戶（帳號為140320*0*0*3號）提款卡後，
    旋事前共同謀議，並基於以不正方法由自動付款設備取得他
    人之物之犯意聯絡，由陳宗閔駕駛前開懸掛車號PC-9986 號
    車牌之自用小客車（即竊得之前開原車號X9-1866號自用小
    客車）搭載甲○○、壬○○、丁○○，於95年3月28日4時9
    分迄同時12分許止，在臺中縣神岡鄉之臺中商業銀行神岡分
    行提款機，推由陳宗閔穿戴其所有之黑色外套1件、鴨舌帽
    1頂以掩人耳目並持庚○○所有之前開五股農會帳戶提款卡
    操作提款機，以跨行提款方式輸入密碼操作該提款機，使之
    誤認為存款人親自操作而交付現金，以此方式接續6次合計
    提領庚○○所有之11萬3千元（其中5次各提領2萬元、其中1
    次提領1萬3千元），得手後由陳宗閔等四人朋分花用。
  (七)陳宗閔駕駛其先前與丙○○另共同竊得之贓車（即其等二人
    共同竊得車號H3-6640號自用小客車，再將另共同竊得之車
    號P2-7273號車牌2面懸掛在前開竊得之自用小客車上）搭載
    丙○○、丁○○、甲○○、壬○○等5人謀議以非法方法剝
    奪他人行動自由而遂行強盜取財之犯行，而共同基於妨害自
    由之犯意聯絡及承續前強盜取財之犯意聯絡，結夥三人以上
    ，於95年4月3日凌晨3時10分許，在臺中縣龍井鄉○○村○○路○段265巷口附近，攔截由辛○○所駕駛之車號R8-8326
    號自用小客車，丁○○、甲○○、壬○○、丙○○四人即下
    車，並由丙○○、丁○○分別持客觀上均足供兇器使用，對
    人之身體、生命、安全構成威脅之西瓜刀各1支強押辛○○
    下車，丙○○、甲○○再將辛○○強押進入前開贓車後座，
    並由甲○○持前開手銬銬住辛○○後，與壬○○二人分坐辛○○兩側，以避免其逃跑，再由丁○○駕駛前開贓車（車上
    並留有備用之西瓜刀1支），陳宗閔則駕駛辛○○所駕駛之
    前開車號R8-8326號自用小客車搭載丙○○欲一併離開現場
    ，嗣因丁○○駕駛前開贓車發生車禍，陳宗閔等五人乃共同
    強押辛○○進入辛○○先前所駕駛之前開車號R8-8326號之
    自用小客車內，限制其行動自由，將辛○○載往臺中縣神岡
    鄉私行拘禁在地點不詳之廢棄工寮後，復由甲○○將頭套（
    未扣案）戴於辛○○頭上，陳宗閔等人旋搜括辛○○之前開
    自用小客車車內財物，取得辛○○皮包內之現金5百多元及
    慶豐銀行彰化分行帳戶（為辛○○之姊陳裕華所有、由辛○○保管使用，帳號為00000000*8*8*0號）提款卡1張，陳宗
    閔、丁○○、甲○○、壬○○四人承前並與丙○○共同謀議
    以不正方法由自動付款設備取得他人之物之犯意聯絡，由陳
    宗閔、丁○○至提款機提領金錢，其餘三人看管辛○○之行
    為分擔方式，陳宗閔旋於95年4月3日4時26分許，持前開慶
    豐銀行彰化分行帳戶之提款卡，在臺中縣大雅鄉農會（忠義
    分部）操作提款機，以跨行提款方式輸入密碼操作該提款機
    ，使之誤認為存款人親自操作而交付現金，以此方式提領現
    金2萬元，所得款項嗣由陳宗閔、甲○○、壬○○、丙○○
    、丁○○平人朋分花用，嗣於同日15時28分許，丁○○、甲○○始將辛○○載至臺中市○○路與逢甲路附近釋放。
  (八)嗣於95年6月14日19時許，在臺中縣中清路四段647號前經警
    查獲丁○○後，依丁○○之供述查知當時已在勒戒處所執行
    觀察勒戒之陳宗閔及已在監服刑之壬○○亦均為前揭犯行之
    共犯，經警借提因而查獲壬○○、陳宗閔，再依其等二人之
    供述循線扣得西瓜刀3支（其中2支係用以供犯罪事實欄(七)犯
    行所用之物，其中1支係預備用以供犯罪事實欄(七)犯行之物
    ）、鴨舌帽1頂、黑色外套1件及庚○○遭強盜之前開筆記型
   電腦1臺，並於95年7月12日18時5分許，在臺中市○區○○路
   一段91號前經警查獲甲○○，而查悉上情。
二、案經內政部警政署國道公路警察局（第三警察隊）移送臺灣
    臺中地方法院檢察署檢察官偵查起訴。
    理    由
壹、程序部分：
一、按被告以外之人於審判外向法官所為之陳述，得為證據，刑
    事訴訟法第159條之1第1項定有明文。立法理由係認被告以
    外之人（包括證人、鑑定人、告訴人、被害人及共同被告等
    ）之陳述係在法官面前為之，因其任意陳述之信用性已受確
    定保障之情況下所，自得作為證據。不問係其他刑事案件之
    羈押訊問期日、勘驗期日、準備程序期日、審理期日或民事
    事件、行政訴訟程序，凡係在普通法院法官（軍事法官、外
    國法官不與之）面前所為之陳述，均具有證據能力。本件證
    人即被害人戊○○、子○○及共同被告甲○○於原審法院丁○○95年易字第1729號刑事案件審理時，以證人身份具結向
    法官所為之供述，其任意陳述之信用性既屬無疑，其等上開
    證述依法自均具有證據能力。
二、次按被告以外之人於審判外之言詞或書面陳述，除法律有規
    定者外，不得作為證據；又被告以外之人於審判外之陳述，
    雖不符前4條之規定，而經當事人於審判程序同意作為證據
    ，法院審酌該言詞陳述或書面陳述作成時之情況，認為適當
    者，亦得為證據。當事人、代理人或辯護人於法院調查證據
    時，知有第159條第1項不得為證據之情形，而未於言詞辯論
    終結前聲明異議者，視為有前項之同意，刑事訴訟法第159
    條第1項、第159條之5分別定有明文。本件被害人戊○○、
    子○○、卯○○、寅○○、庚○○、丑○○、辛○○於警詢
    中之證言，及證人戊○○、辛○○於檢察官訊問時之結證，
    均為前開刑事訴訟法第159條第1項之傳聞證據，惟被告二人
    及其辯護人於本院言詞辯論終結前並未就其證據能力聲明異
    議，且本院審酌上開警詢筆錄作成時之情況尚無不當，於偵
    查中所為陳述亦無顯不可信之情況，依刑事訴訟法第159條
    之5第2項、第159條之1第2項傳聞證據例外之規定，應均有
    證據能力，合先敘明。
貳、實體部分：
一、上揭事實，業據被告甲○○於原審及本院審理時均坦承不諱
    ，被告壬○○於原審審理時亦供承在卷，且於本院審理時，
    就事實欄一(二)、(三)、(五)、(六)，及與甲○○、乙○○、陳宗閔
    共同假冒警察而強取戊○○、子○○財物，及與甲○○、陳
    宗閔及丁○○共同假冒警察強取庚○○財物，及與甲○○、
    陳宗閔、丁○○及丙○○共同將辛○○押往台中縣神岡鄉不
    詳廢棄工寮等情仍供承不諱，核與同案被告丁○○（原審法
    院另案95年度易字第1729號）、陳宗閔（原審法院另案96
    年度訴字第538號）、丙○○ (原審法院另案96年度訴緝字
    第112號)於原審法院另案審理時供述之情節亦大致相符，且
    查：
  (1)關於事實欄(一)之犯行部分，並據證人戊○○、子○○於警詢
    時證述、檢察官訊問時結證明確及證人子○○、戊○○於原
    審法院另案 (95年度易字第1729號、96年度訴字第538號）
    審理時結證綦詳，復有張世樺之前開郵局帳戶存摺交易明細
    、戊○○之前開聯信商業銀行帳戶金融卡 (見95他字卷P344
    -345)、車號6051－HT號自用小客車之車輛車牌失竊作業查
    獲車輛認可資料 (見95偵字15947卷P23)附卷可證。
  (2)關於事實欄(二)之犯行部分，並據證人卯○○於警詢時證述明
    確，復有車號X9－1866號自用小客車之車輛車牌失竊作業查
    獲車牌認可資料、贓物認領保管單各1紙附卷可證 (見警卷
    P137-138)。
  (3)關於事實欄(三)之犯行部分，並據證人寅○○於警詢時證述明
    確，復有車號H5－8706號自用小客車之車輛車牌失竊作業查
    獲車牌認可資料、贓物認領保管單各1 紙、隆豐社區監視器
    錄影畫面翻拍之相片2張附卷可證 (見警卷P127、130，95偵
    字15947卷P55-56) 。
  (4)關於事實欄(四)及(六)之犯行部分，並據證人庚○○於警偵訊時
    證述及本院審理時結證明確，並有扣案之共同被告陳宗閔所
    有之黑色外套1件、鴨舌帽1頂，及庚○○遭強盜之前開筆記
    型電腦相片12張、案發現場採證相片36張附卷可按 (見卷
    P146-148、95他字卷P70-87)，且經警採集庚○○遭強盜過
    程中歹徒所遺留於前開車號HG－8653號自用小客車上之指紋
    ，並送請內政部警政署刑事警察局鑑驗結果，確為丁○○所
    有之指紋，有內政部警政署刑事警察局95年4月4日刑紋字第
    0950048085號鑑驗書1紙附卷可證（見警卷P90)。又警方採
    集庚○○遭強盜過程中歹徒所遺留於案發現場之牙籤1支、
    煙蒂2個，並送請內政部警政署刑事警察局鑑驗結果，該牙
    籤1支上唾液與丁○○之唾液（DNA－STR型別）相同、該煙
    蒂2個上唾液則各與陳宗閔、壬○○之唾液（DNA－STR型別
    ）相同等情，亦有刑事案件證物採驗紀錄表、內政部警政署
    刑事警察局95年9月14日刑醫字第0950107400號鑑驗書1件在
    卷可按，及自動櫃員機提款監視器錄影畫面翻拍之相片4張
    、自動櫃員機交易明細表1件附卷足憑 (見95他字卷P32、
    P315-317)。
  (5)關於事實欄(五)之犯行部分，並據證人丑○○於警詢時證述明
    確，復有車號PC－9986號自用小客車之車輛車牌失竊作業查
    獲車牌認可資料、贓物認領保管單各1紙附卷可證 (見警卷
    P133-134)。
  (8)關於犯罪事實欄(七)之犯行部分，並據證人辛○○於警詢時證
    述及檢察官訊問時結證明確，並有扣案之共犯陳宗閔所有西
    瓜刀3支可稽，及自動櫃員機提款監視器錄影畫面翻拍之相
    片、大雅鄉農會函、自動櫃員機交易明細表及陳裕華之前開
    帳戶開戶基本資料各1紙足憑 (見95他卷P318-319、95偵字
    卷P53)。
二、被告壬○○於本院審理時，雖辯稱：
  (1)事實欄一(一)、(四)強取戊○○、子○○及庚○○等人財物
    之行為，僅係恐嚇取財，均尚未至被害人戊○○、子○○及
    庚○○等人致不能抗拒之情形，並否認有何持手槍抵住或恫
    嚇被害人之犯行云云；然刑法強盜罪所謂之「脅迫」，係指
    對人將足以抑制其抵抗程度之惡害通知行為；亦即以不利於
    被害人之環境等情狀加諸於被害人，使其精神上產生恐怖之
    心裡。本件被告壬○○等人為事實欄一(一)強取戊○○、子○○財物之犯行時，係利用夜間時分，假冒員警在台中市○○○路與朝富路口攔截被害人戊○○、子○○二人之車輛，並
    佯裝查緝毒品，要求被害人配合查案，將不及反應之被害人
    戊○○、子○○二人帶往被告壬○○、甲○○及乙○○等人
    所共乘之車輛內，隨即將車輛駛離現場，然並未駛往臨近文
    心路上之台中市政府警察局，反轉往神岡鄉方向行使，以戊○○、子○○二人當時所處之情境，雖察覺情況不對，然行
    動自由均遭同車被告乙○○、壬○○及甲○○等人之限制，
    又無法對外求援，且被告壬○○等人將被害人戊○○二人載
    至神岡鄉大甲溪旁人湮稀少地點時，更加明確告知渠等欲強
    取財物時，被害人更是孤立無援，而被告壬○○等人復由乙○○在大甲溪旁將其中一被害人戊○○押下車在現場看管，
    另一被害人子○○則由壬○○及甲○○以原車押往金融提款
    機提領財物交付被告壬○○等人，被告壬○○取得被害人所
    交付之財物，雖無任何毆打等暴力行為，然以當時被害人戊○○、子○○所處之情況，被告壬○○等人製造戊○○生命
    安全恐有疑虞之不利於被害人之環境等情狀，並將之加諸於
    被害人之行為，已足使被害人精神上產生恐怖心裡之脅迫程
    度，並至被害人不能抗拒狀態而交付現金之強盜犯行；又被
    告壬○○等人如何於深夜時分在高速公路攔截被害人庚○○
    之車輛，並分持手銬及銀色手槍等物抵住被害人，業經證人
    庚○○於警詢時證述詳實，核與共同被告陳宗閔及甲○○於
    警詢供述情節相符，且共同被告丁○○於警詢時亦供承是陳
    宗閔把槍交給壬○○（見警卷P27)、阿鎰有帶槍 (警卷P4)
    ，共犯陳宗閔亦供稱：在豐原交流道前將他（指庚○○）攔
    下來，阿鎰（指被告壬○○）、志華和丁○○下車對該女子
    強盜，其中阿鎰有帶槍等語（見警卷p4)，依上開證人所述
    ，本件被害人庚○○遭強盜時，歹徒中確實有人持具手槍外
    型之物，再依被告壬○○於在警詢時所供述：大胖（指陳宗
    閔）就叫建宏（指丁○○）拿空氣槍... 等情，亦不否認渠
    等下手強取庚○○財物時，確實有人持具手槍外型之物，嗣
    於本院審理時，被告壬○○雖改稱全程均無目睹何人持槍，
    復辯當晚伊係持手銬云云，然本件下手強盜庚○○財物時，
    係被告甲○○持手銬，業經被告甲○○於警偵訊及原審審理
    時陳明在卷，核與共犯被告陳宗閔於警偵訊或原審審理時供
    述之內容亦相吻合（見警卷p338、原審卷p173)，且依被害
    人庚○○於警詢證述：歹徒強行要上我手銬跟我在拉扯等情
    （見警卷p107)，與供稱持手銬下車強盜之被告甲○○於偵
    訊時供稱：我與被害人拉扯等情（見警卷p299-300)，亦相
    符合，足證，事實欄一(四)之犯行，持手銬犯案者，係被告甲○○無訛，被告壬○○於本院審理時翻異前供，先改稱未見
    有人持槍，復爭稱其係持手銬之人，乃事後脫罪飾卸之詞，
    被告壬○○否認有持槍抵住被害人云云顯無足採，此外，
    本件被害人車內之財物，究竟係由丁○○一人自後車廂內取
    走，或自車內後座取走，或被告壬○○、丁○○分別自車內
    副駕駛座及後車廂後取走，被告等人及被害人雖均因事發突
    然致彼此說詞歧異而未能確定，然被告陳宗閔、壬○○、甲○○及丁○○等四人對於共同攔截被害人庚○○之車輛，並
    由壬○○、甲○○及丁○○分持手銬及有手槍外形等物下車
    ，致被害人無法抗拒，取走庚○○車內之財物等均不否認，
    被告壬○○、甲○○與共犯陳宗閔、丁○○既係經事前謀議
    後而為之，再見機行事，有的駕車、有的下手強取財物等互
    為行為之分擔，則無論被害人庚○○車內財物實際係遭被告
    壬○○等四人中之何人取走，亦無影響本件被告壬○○、甲○○等人共犯結夥三人攜帶兇器強盜取財罪，故本件被告壬○○、甲○○為事實欄一(四)之犯行時，既分持手銬及手槍外
    形之物，雖因被告壬○○所持有之銀色槍枝，未扣案，而無
    從評斷其於客觀上是否足以對人之生命、身體、安全構成威
    脅及危險性，惟本件被害人庚○○乃單身女子，衡諸常情，
    於深夜時分，在高速公路上突遭4名壯碩男子攔截，且其中
    一被告壬○○更以將外型幾可亂真之銀色手槍物體抵住被害
    人庚○○腰際，另一被告甲○○則持手銬站立被害人車門旁
    ，作勢欲銬住被害人，實難期待被害人有反擊之可能，是以
    ，被告等人以此強暴威嚇之方式顯已使被害人庚○○無法抗
    拒，並取其車內財物，其程度應已達強盜罪之「強暴」程度
    ，被告壬○○之辯護人認被害人庚○○尚非不能抗拒，所辯
    顯無可採信。是以，被告壬○○辯稱所為事實欄一(一)、(四)之
    犯行，僅係犯恐嚇取財非，而非強盜罪，乃飾卸之詞，無可
    採信。
  (2)被告壬○○雖另辯稱：伊僅將被害人辛○○押往廢棄工寮，
    並無參與強取財物，更無分得財物云云，然上開事實，業經
    共同被告陳宗閔、甲○○於警詢時供述在卷，核與被害人即
    證人辛○○於警詢時供述之情節大致相符，本件被告壬○○
    既不否認將被害人押往廢棄工寮時，曾以頭套蓋住被害人之
    頭部，且被害人辛○○於95年4月3日凌晨3點遭押往廢棄工
    寮後，遲至是日15時28分許始遭釋放，雖被告壬○○於本院
    審理時及共同被告丙○○於本院審理時均以證人身份具結均
    陳稱係與辛○○發生駕車糾紛，差點撞到，遂將其押走，證
    人丙○○並證稱將辛○○押往工寮後，均未提及任何事，亦
    未跟被害人拿任何錢財云云，然被告壬○○等人若係與被害
    人辛○○發生駕車糾紛，衡諸常情，應當場互相爭執雙方過
    失程度，縱令欲強迫被害人同往他處協商，實無以頭套套住
    被害人頭部之必要，又既已將被害人押往工寮，理應與之洽
    談賠償事實，然依證人丙○○上開證詞，竟未曾聞問在場之
    陳宗閔、甲○○、壬○○、丁○○等人有與被害人提及錢財
    等內容，顯悖於常理，足見上開說詞，均係卸責之詞。再者
    ，本件被害人辛○○遭押往廢棄工寮後，即由被告壬○○、
    甲○○、丙○○、陳宗閔及丁○○等人看守，則被害人之提
    款卡遭陳宗閔、丁○○取走時，在場之被告壬○○、甲○○
    及共犯丙○○，豈有不知之理，又依被告壬○○所述係於吃
    完陳宗閔買回之早餐後，始離開工寮等情，再佐以共犯被告
    陳宗閔、丁○○持辛○○之提款卡前往提領現金之時間係於
    是日即95年4月3日4時26分許，亦有自動櫃員機交易明細表
    及提款監視器錄影畫面翻拍之相片在卷可按，顯見共犯陳宗
    閔、丁○○提領現金時，被告壬○○尚在現場看守被害人，
    則共犯陳宗閔、丁○○欲持被害人之提款卡提領現金，勢必
    先知悉辛○○提款卡之密碼，則共犯陳宗閔、丁○○於外出
    提領現金前，向被害人辛○○逼問該提領卡密碼時，被告壬○○既仍在場看管被害人，更無不知之理；又共犯李陳宗閔
    、丁○○持被害人之提款卡外出領得現金後，返還廢棄之工
    寮時，其餘留守工寮看管被害人之被告壬○○、甲○○及共
    犯丙○○等人，又豈有不要求共犯陳宗閔、丁○○將所得財
    物予以均分之理。綜上，本件證人丙○○及被告甲○○、壬○○均翻異前供，證稱及辯稱對於陳宗閔持卡提領現金一事
    毫無不知情及被告壬○○否認參與強盜辛○○財物之犯行云
    云，顯係事後迴護、卸責之詞，均無可採信為真正。
三、綜上所述，足認被告甲○○之自白及壬○○於原審審理時所
    供述確與事實相符，是本案事證明確，被告前揭犯行，均堪
    認定，應依法論科。被告壬○○雖聲請傳訊證人辛○○、乙○○、李瑄雅，然被告壬○○既不否認參與強押被害人辛○○至廢棄工寮，並以手銬銬住被害人，且與多人在該處看守
    被害人等犯行，雖否認有強取及分得被害人之財物云云，然
    被害人金融機構之存款遭共犯陳宗閔、丁○○提領時，被告
    壬○○既仍在場看守被害人，對於被害人之提卡款遭陳宗閔
    取走及陳宗閔、丁○○取得被害人提款卡密碼等情，既均在
    場，豈有不知之理，已詳述如前，且被告壬○○與共犯陳宗
    閔等人如何朋分贓款，實非證人即被害人辛○○所得知悉，
    此部分事實已臻明確，又被告壬○○既不否認事實欄一(一)所
    述強取李瑄雅財物手段之事實，至於該手段是否構成強盜罪
    ，乃本院適用法律之問題，自無再行傳喚證人李瑄雅之必要
    。又事實欄一(一)之犯行，係被告壬○○、甲○○、陳宗閔等
    三人與乙○○共同為之，事證至明，本院認亦無再傳喚證人
    李瑄雅、乙○○之必要，附此說明。
四、論罪科刑：
  (一)新舊法比較部分：被告二人行為後，刑法業於94年2月2日修
    正公布，於95年7月1日施行，且按行為後法律有變更者，適
    用行為時之法律，但行為後之法律有利於行為人者，適用最
    有利於行為人之法律，現行刑法第2條第1項訂有明文。此條
    規定乃與刑法第1條罪刑法定主義契合，而貫徹法律禁止溯
    及既往原則，係規範行為後法律變更所生新舊法律比較適用
    之準據法，是刑法第2條本身雖經修正，但刑法第2條既屬適
    用法律之準據法，本身尚無比較新舊法之問題，應一律適用
    裁判時之現行刑法第2條規定，以決定適用之刑罰法律，先
    予敘明。又以本次刑法修正之比較新舊法，應就罪刑有關之
    共犯、未遂犯、想像競合犯、牽連犯、連續犯、結合犯，以
    及累犯加重、自首減輕暨其他法定加減原因與加減例等一切
    情形，綜其全部罪刑之結果而為比較，最高法院95年5月23
    日著有95年度第八次刑庭會議決議可資參照。經查：
  1.刑法修正之後，原屬牽連犯及連續犯之數個犯罪行為，依新
    法均應數罪併罰，比較修正前之規定，可依裁判上一罪論處
    ，顯然修正前之規定有利於被告二人，應依修正前刑法第55
    條之牽連犯規定及第56條之連續犯規定論處。
  2.又觀諸修正前、修正後刑法第55條之想像競合犯規定，依修
    正後規定，乃不得科以較輕罪名所定最輕本刑以下之刑，比
    較新舊法之結果，顯依修正前之規定較有利於被告二人。
  3.修正後刑法第33條第5款規定「罰金：新臺幣一千元以上，
    以百元計算之。」，與修正前刑法第33條第5款規定「罰金
    ：一元以上。」不同。比較新舊法結果，以舊法較有利於行
    為人，新法並無對被告二人較為有利之情形，故依刑法第2
    條第1項前段規定，本案關於刑法第158條第1項之僭行公務
    員職權罪、第302條第1項之以非法方法剝奪人之行動自由罪
    、第320條第1項之竊盜罪、第339條之2第1項之以不正方法
    由自動付款設備取得他人之物罪之法定刑罰金部分，自應適
    用行為時之法律即修正前刑法第33條第5款規定決定其罰金
    部分之法定刑。
  4.再查被告二人行為後，業已增訂刑法施行法第1條之1，並規
    定：「中華民國94年1月7日刑法修正施行後，刑法分則編所
    定罰金之貨幣單位為新臺幣。94年1月7日刑法修正時，刑法
    分則編未修正之條文定有罰金者，自94年1月7日刑法修正施
    行後，就其所定數額提高為30倍。但72年6月26日至94年1
    月7日新增或修正之條文，就其所定數額提高為三倍。」，
    是就現行刑法中，有關於罰金刑處罰之規定已有修正，惟經
    比較增訂之刑法施行法第1條之1與告二人行為時之罰金罰鍰
    提高標準條例第1條前段、現行法規所定貨幣單位折算新臺
    幣條例第2條結果，二者規定適用之結果並無不同，則本案
    即依被告二人行為時之舊法即依罰金罰鍰提高標準條例第1
    條前段為法條適用之依據，附此敘明。
  5.綜合上述各條文修正前、後之比較，揆諸前揭最高法院決議
    及修正後刑法第2條第1項規定之「從舊從輕」原則，自應適
    用被告二人行為時之法律，即修正前刑法之相關規定及修正
    前罰金罰鍰提高標準條例第1條前段之規定，予以論處。
  (二)按「刑法第302條第1項及第304條第1項之罪，其所保護之法
    益均為被害人之自由，而私行拘禁，仍不外以強暴、脅迫為
    手段，其罪質本屬相同，惟第302條第1項之法定刑，既較第
    304條第1項為重，則以私行拘禁之方法妨害人自由，縱其目
    的在使人行無義務之事，或妨害人行使權利，仍應逕依第30
    2條第1項論罪，並無適用第304條第1項之餘地」；又「行為
    人係以其他非法方法剝奪人之自由時，縱其目的在使人行無
    義務之事或妨害人行使權利，仍應依刑法第302條第1項論罪
    」，此有最高法院29年上字第3757號判例及77年度臺上字第
    3726號判決可參；次按「刑法第302條之妨害自由罪，原包
    括私禁及以其他非法方法剝奪人之行動自由而言，所謂非法
    方法，當包括強暴脅迫等情事在內。且「強盜罪以強暴、脅
    迫等方法，致使不能抗拒為構成要件之一，當然含有妨害被
    害人自由之性質，故犯強盜罪而有妨害被害人之自由時，是
    否另論以妨害自由罪名，應就行為人之全部犯罪行為實施過
    程加以觀察。倘妨害自由行為時，強盜行為尚未著手實施，
    可依其情形認為妨害自由、強盜犯罪間具有方法結果之牽連
    關係；若強盜犯行業已著手實施，則所為強暴、脅迫等非法
    方法剝奪被害人行動自由行為，應包括在強盜行為之內，無
    另行成立刑法第302條第1項之剝奪他人行動自由罪之餘地」
    （最高法院91年度臺上字第803號判決參照），亦即強盜罪
    之成立本質上係以達於使被害人不能抗拒之程度始克相當，
    被害人之身體及意識自由須於客觀上顯已受抑制而臻不能自
    主之狀態，惟如有相當情形足認另有妨害自由之犯意，亦即
    倘妨害自由行為時，強盜行為尚未著手實施，則可依其情形
    認為另成立妨害自由罪。經查，就犯罪事實欄(一)之犯行部分
    ，綜參被告二人及共犯陳宗閔、乙○○四人向戊○○、子○○冒稱渠等為警察，並以非法方法剝奪戊○○、戊○○二人
    之行動自由而駕車搭載戊○○、子○○往臺中縣神岡鄉○○○○○路途中，始向戊○○、子○○表明渠等不是警察，渠
    等只是要錢，進而脅迫其等二人交出財物等情以觀，則被告
    二人向戊○○、子○○表明渠等不是警察，渠等只是要錢之
    前，其等之強盜財物行為顯尚未著手實施，揆諸上開說明，
    自應認被告二人此部分犯行，另應成立刑法第302條第1項之
    妨害自由罪。又事實欄(七)之犯行，被告二人及共犯陳宗閔、
    丁○○及丙○○五人，先以手銬及在車後分坐被害人二側之
    方式，復以連同被害人共六人一車之方式，將被害人以手銬
    銬住，強行載往神岡鄉附近廢棄工寮看管後，方才持自被害
    人處取得提款卡領取現金，被害人自是日清晨3時10許其行
    動自由即限制，至是日15時28分許始遭釋放，總計遭拘禁達
    12小時，自難認被告二人上開妨害自由行為，當然包括在被
    告二人強盜取財犯行內。次按刑法上所謂兇器，其種類並無
    限制，凡客觀上對於人之生命、身體、安全構成威脅，具有
    危險性之兇器均屬之，且祇須行竊時攜帶此種具有危險性之
    兇器為已足，並不以攜帶之初有行兇之意圖為必要（最高法
    院79年臺上字第5253號判例參照）。且按扳手、鉗子、起子
    等物，客觀上均足對人之生命、身體、安全構成威脅應認為
    行兇器具，持以行竊應成立加重竊盜罪（最高法院76年度臺
    上字第3929號判決參照）。查被告二人就犯罪事實欄(三)、(五)
    之竊盜犯行所攜帶、同一未扣案之前開扳手1支，長約10公
    分、為屬鐵製材質，有如前述，顯質地堅硬；又被告二人遂
    行犯罪事實欄(七)之強盜取財犯行時，用以強押辛○○所用之
    扣案西瓜刀2支及車上備用之西瓜刀1支，亦屬鐵製材質，為
    質地堅硬且具刀刃之物，亦為被告二人自承在卷，則足認前
    開扳手及西瓜刀客觀上均顯對人之生命、身體、安全構成威
    脅而具有危險性之兇器無訛。
  (三)是核被告二人就犯罪事實欄(一)之犯行部分，均係犯刑法第
    158條第1項之僭行公務員職權罪、第302條第1項之非法方法
    剝奪人之行動自由罪（即妨害自由罪）、第330條第1項結夥
    三人以上之加重強盜使人交付財物罪（即犯強盜罪而有刑法
    第321條第1項第4款情形，下稱加重強盜罪）；被告甲○○
    就犯罪事實欄(二)之犯行部分，係犯刑法第320條第1項之竊盜
    罪；被告二人就犯罪事實欄(三)之犯行部分，均係犯刑法第
    321條第1項第3款、第4款之結夥三人以上、攜帶兇器加重竊
    盜罪；被告二人就犯罪事實欄(四)之犯行部分，均係犯刑法第
    158條第1項之僭行公務員職權罪、第330條第1項結夥三人以
    上之加重強盜取財罪（下稱加重強盜罪）；被告二人就犯罪
    事實欄(五)之犯行部分，均係犯刑法第321條第1項第3款、第
    4款之結夥三人以上、攜帶兇器加重竊盜罪；被告二人就犯
    罪事實欄(六)之犯行部分，均係犯第339條之2第1項之以不正
    方法由自動付款設備取得他人之物罪（下稱利用自動付款設
    備詐欺取財罪）；被告二人就犯罪事實欄(七)之犯行部分，均
    係犯刑法第302條之私行拘禁罪、第330第1項之結夥三人以
    上、攜帶兇器之加重強盜取財罪（即犯強盜罪而有刑法第32
    1條第1項第3、4款情形，下稱加重強盜罪）、第339條之2第
    1項之利用自動付款設備詐欺取財罪。公訴人就被告二人就
    犯罪事實欄(一)、(四)、(七)之加重強盜罪犯行部分，及被告二人
    就犯罪事實欄(三)、(五)之加重竊盜犯行部分，均疏未論及被告
    二人及共犯陳宗閔、乙○○（犯罪事實欄(七)之犯行部分，並
    兼括共犯丙○○）共同犯案之結夥三人以上之加重事實，均
    有未洽，其中公訴人依此認為被告二人就犯罪事實欄(一)、(四)
    之加重強盜罪犯行部分，僅係犯刑法第328條第1項之普通強
    盜罪部分，其基本社會事實仍俱屬同一，應均予變更起訴法
    條。
  (四)被告二人就犯罪事實欄(六)之犯行部分，先後六次由提款機提
    領庚○○所有金錢，其提領金錢雖有數次，惟其時間緊密，
    侵害同一法益，依一般社會觀念，在刑法評價上，應視為數
    次之接續實施，為包括一罪之接續犯。
  (五)按以自己共同犯罪之意思，參與實施犯罪構成要件以外之行
    為；或以自己共同犯罪之意思，事先同謀，而由其中一部分
    人實施犯罪之行為者，均為共同正犯；亦即二人以上以共同
    犯罪之意思，事前同謀，推由其中部分之人實施，其未參與
    實施之共謀者，固為學說上所稱之共謀共同正犯，依司法院
    大法官釋字第109號解釋，仍成立共同正犯（司法院大法官
    會議第109號解釋及最高法院93年度臺上字第1260號判決意
    旨參照）。經查，本案被告二人及乙○○為犯罪事實欄
    (一)之妨害自由及加重強盜罪犯行過程中，陳宗閔雖未在場，
    惟由陳宗閔與其等三人事前共同謀議、共同冒稱警察並喝令
    戊○○、子○○坐上原來由陳宗閔所駕駛之前開車號不詳自
    用小客車乃至事後共同朋分強盜所得等情以觀，則共犯陳宗
    閔顯均係以自己共同犯罪之意思，事前同謀，而推由被告二
    人及丁○○在場為妨害自由及加重強盜罪之犯行，至為明確
    。又就犯罪事實欄(六)、(七)之利用自動付款設備詐欺取財犯行
    ，雖係由陳宗閔至提款機提領金錢，實施不正方法而由自動
    付款設備取得他人之物之犯行，惟由被告二人、共犯陳宗閔
    、丁○○就犯罪事實欄(四)及被告二人、共犯陳宗閔、丁○○
    、壬○○就犯罪事實欄(七)之強盜取得前開金融卡過程，及事
    前同謀推由陳宗閔持該金融卡提領金錢，乃至事後共同朋分
    花用陳宗閔所提領款項等情觀之，被告二人及共犯陳宗閔、
    丁○○、壬○○均係以自己共同犯罪之意思分別參與前揭二
    犯行，其等四人（即犯罪事實欄(六)部分）及其等五人（即犯
    罪事實欄(七)部分）自均為共同正犯。是被告二人及共犯陳宗
    閔、乙○○間就犯罪事實欄一(一)、被告二人及共犯宗閔、丁○○間就犯罪事實欄(三)至(七)（其中犯罪事實欄(七)之犯行兼括
    共犯丙○○）之犯行，均各互有犯意聯絡及行為分擔，均各
    為共同正犯。又被告甲○○、共犯陳宗閔間就犯罪事實欄(二)
    之犯行，互有犯意聯絡及行為分擔，亦為共同正犯。至於公
    訴人認同案被告丁○○參與事實欄(一)之犯行，因認丁○○就
    此部分，有犯意聯絡及行為分擔，為共同正犯云云。惟查：
    同案被告丁○○於本院另案（95年易字第1729號）審理中，
    證人即被害人子○○、戊○○當庭指認後證述：丁○○之聲
    音不像係強盜之人。乙○○係參與強盜渠等之人等語在卷甚
    明；復經證人即同案被告壬○○於同案審理中證述：丁○○
    係替乙○○擔罪，丁○○未參與此部分犯行等語綦詳，業經
    本院調該案卷宗核閱無訛，並有該案判決書附卷（見本院審
    理卷第47頁至第63頁）可佐。足見此部分犯行應係乙○○所
    為，故公訴人認同案丁○○參與此部分犯行，自有未洽，應
    予指明。
  (六)被告二人就犯罪事實欄(一)之同時對被害人戊○○、子○○所
    為妨害自由罪及加重強盜罪之犯行，均各為想像競合犯，各
    應依修正前刑法第55條之規定，從一重各依刑法第302條第1
    項之妨害自由罪、刑法第330條第1項之加重強盜罪論處。
  (七)被告二人均以冒充警察執行職務、非法方法剝奪他人行動自
    由進而遂行強盜使人交付財物之犯行，其等二人各就犯罪事
    實欄(一)所為僭行公務員職權罪、妨害自由罪、加重強盜罪之
    犯行三罪間，均各互有方法、結果之牽連關係；被告甲○○
    竊取汽車一輛，及被告二人竊取汽車車牌懸掛於其他汽車、
    冒充警察執行職務進而遂行並掩飾強盜取財犯行，再以強盜
    取得之提款卡犯利用自動付款設備詐欺取財罪，被告甲○○
    就犯罪事實欄(二)所為竊盜罪、被告二人就犯罪事實欄(三)、(五)
    所為加重竊盜罪、被告二人就犯罪事實欄(四)所為僭行公務員
    職權罪、加重強盜罪及被告二人就犯罪事實欄(六)所為利用自
    動付款設備詐欺取財罪之數罪間，均各互有方法、結果之牽
    連關係；暨被告二人就犯罪事實欄(七)所為之私行拘禁罪、加
    重強盜罪、利用自動付款設備詐欺取財罪之三罪間，各亦互
    有方法、結果之牽連關係，分別應依修正前刑法第55條之規
    定，各從一重依犯罪事實欄(一)、(四)、(七)之加重強盜罪處斷。
  (八)被告二人先後三次所為加重強盜罪（即犯罪事實欄(一)、(四)、
    (七)之犯行），時間緊接，手法類似，觸犯構成要件相同之罪
    名，顯係基於概括犯意反覆為之，應依修正前刑法第56條連
    續犯之規定，論以情節較重（即犯罪事實欄(七)部分）之一罪
    ，並加重其刑。
五、原審經審理結果，認為被告二人犯罪事證明確，予以論罪科
    刑，固非無見，惟與被告甲○○、壬○○及共犯陳宗閔等人
    共同參與本件事實欄一(一)強盜戊○○、子○○之犯行者係乙○○，而非丁○○（此部分業經證人即被害人於原審另案95
    年易字第1729號判決指證在卷，丁○○此部分犯行業經認定
    無罪，惟因與其餘有罪部分公訴人認有裁判上一罪關係，而
    不另為無罪之諭知確定），原審認定丁○○乃此部分犯行共
    犯之一，尚有未洽，被告壬○○上訴意旨部分否認犯罪，被
    告甲○○則以原審量刑過重為由提起上訴，雖均無理由，然
    原判決既有上開可議之處，即屬無可維持，自應由本院予以
    撤銷改判。爰審酌被告甲○○前有傷害、搶奪、違反槍砲彈
    藥刀械管制條例等刑事犯罪紀錄（均未構成累犯），被告壬○○前有恐嚇、違反槍砲彈藥刀械管制條例等刑事犯罪紀錄
    （均未構成累犯），堪認被告二人素行非佳，且被告二人均
    年輕力盛、咸值青壯，竟不思以正當方法賺取財物，為貪取
    不法利益，擅自冒充警察執行職務並非法方法剝奪他人行動
    自由，進而以結夥四人乃至結夥五人並攜帶兇器之強暴方式
    強盜他人財物圖不勞而獲，且犯案時間均選擇夜時間，地點
    則為人湮稀少或高速公路等被害人不易脫逃之處，甚且出示
    手銬或具手槍外形之物之手段以遂行前揭加重強盜取財犯行
    ，犯罪手段至非平和、惡性非輕，除均對被害人造成財產上
    損害外，亦對被害人生命、身體造成之危險性甚高，並使被
    害人心裡蒙受恐懼陰影，危害社會秩序甚鉅，又由自動付款
    設備冒領他人存款之行為，更進一步造成被害人財產損害之
    擴大，亦足影響正常之交易秩序，且被告甲○○已坦承認犯
    行，被告壬○○則仍飾詞卸責否認部分加重強盜罪之犯行，
    被告壬○○則已與部分被害人（即犯罪事實欄(三)、(四)、(五)、
    (七)犯行部分之寅○○、庚○○、丑○○、辛○○）達成和解
    並賠償損害，有和解書、匯款執據等影本附卷可按，及證人
    庚○○陳明在卷等一切情狀，分別量處如主文所示之刑，以
    示懲儆。
六、沒收之諭知：
(一)按共同正犯因相互間利用他人之行為，以遂行其犯意之實現
    ，本於責任共同之原則，有關沒收部分，對於共犯間供犯罪
    所用之物，自均應為沒收之諭知。經查，扣案之西瓜刀3支
    ，係共犯陳宗閔所購得而為其所有，且均係供本案犯罪事實
    欄(七)之加重強盜取財犯行所用或預備之物；扣案之鴨舌帽1
    頂、黑色外套1件，則為共犯陳宗閔所有，為掩人耳目而用
    以供犯罪事實欄(六)之犯行所用之物；未扣案之前開手銬1副
    、前開扳手1支、前開銀色手槍1支，均係共犯陳宗閔所有，
    其中前開手銬1副，係供本案犯罪事實欄(一)、(四)、(七)之加重
    強盜罪犯行所用之物；前開銀色手槍1支，係供本案犯罪事
    實欄(一)、(四)之加重強盜罪犯行所用之物；前開扳手1支，則
    係供本案犯罪事實欄(三)、(五)之加重竊盜犯行所用之物等情，
    業據證人陳宗閔於本院審理時結證明確，亦為被告二人自承
    在卷，復無證據證明未扣案之前開手銬1副、前開扳手1支、
    前開銀色手槍1支均已滅失而不存在。依前開說明，前開扣
    案及未扣案之物，爰依刑法第38條第1項第2款之規定，於諭
    知被告二人之主刑時，均一併宣告沒收。
(二)未扣案之鑰匙1支，雖係屬共犯陳宗閔所有，供被告為犯罪
    事實欄(二)之竊盜罪犯行所用之物，惟業經陳宗閔丟棄等情，
    業據證人陳宗閔於於本院審理時結證明確，堪認業已滅失而
    不存在，爰不宣告沒收。未扣案之頭套一個，雖係供被告二
    人為犯罪事實欄(七)之加重強盜罪所用之物，惟無證據證明係
    屬被告二人或共犯丙○○、陳宗閔、丁○○所有，爰不宣告
    沒收，附此敘明。
據上論結，應依刑事訴訟法第369條第1項前段、第364條、第299
條第1項前段、第300條，刑法第2條第1項前段、第28條、（修正
前）第55條、（修正前）第56條、第158條第1項、第302條第1項
、第320條第1項、第321條第1項第3款、第4款、第330條第1項、
第339條之2第1項、第38條第1項第2款，罰金罰鍰提高標準條例
第1條前段，判決如主文。
本案經檢察官己○○到庭執行職務。
中    華    民    國    97    年    1    月    8     日
            刑事第六庭    審判長法  官  李  文  雄
                                法  官  邱  顯  祥
                                法  官  林  靜  芬
上列正本證明與原本無異。
如不服本判決與於收受送達後十日內向本院提出上訴書狀，其未
敘述上訴之理由者並得於提起上訴後十日內向本院補提理由書 (
均須按他造當事人之人數附繕本)。
                                書記官  陳  秀  真
中    華    民    國    97    年    1    月    9     日


司法院資訊處製作；財團法人民間司法改革基金會備份。
